【裁判字號】    92,交易,61
【裁判日期】    920327
【裁判案由】    公共危險
【裁判全文】
臺灣臺北地方法院刑事判決                          九十二年度交易字第六一號
    公  訴  人  臺灣臺北地方法院檢察署檢察官
    被      告  乙○○
右列被告因公共危險案件，經檢察官聲請以簡易判決處刑（九十一年度偵字第一二四
○五、第一二四五七號），經本院新店簡易庭受理後（受理案號為九十一年度店交簡
字第四一三號），認不宜以簡易判決處刑，移
    主  文
乙○○連續服用酒類，不能安全駕駛動力交通工具而駕駛，累犯，處有期徒刑柒月。
    事  實
一、乙○○前因傷害案件，經本院以八十六年度易字第三二二八號判決判處有期徒刑
    三月，經上訴後，由台灣高等法院以八十六年度上易字第六一二○號判決駁回上
    訴確定，甫於民國八十七年四月二十一日易科罰金執行完畢。其猶不知戒慎，於
    九十年間因刑法第一百八十五條之三公共危險案件，經本院新店簡易庭以九十年
    度店交簡字第四四八號判決判處罰金貳萬元確定，於同年十月十七日執行完畢。
    其復基於概括犯意，先於民國九十一年六月三日二十三時起至翌日（即九十一年
    六月四日）凌晨零時三十分許止，在台北市○○路欣欣卡拉ＯＫ店內服用酒類啤
    酒，已達思考、個性行為改變而不能安全駕駛動力交通工具之程度，猶於酒後騎
    乘動力交通工具即車號ＢＨＧ－九六六號重型機車上路返家，於同日凌晨零時四
    十六分許行經台北市萬華區○○○路九十八號前為警攔檢，測得其呼氣所含酒精
    濃度達每公升零點九六毫克；其再於九十一年六月十八日下午五時許，在台北市
    ○○路某卡拉ＯＫ店內服用酒類啤酒，已達反應較慢、感覺減低、影響駕駛而不
    能安全駕駛動力交通工具之程度，猶於酒後騎乘動力交通工具即車號ＢＨＧ－九
    六六號重型機車上路，於翌日（即九十二年六月十九日）凌晨二時五十五分許行
    經台北市○○○路、景文街交岔路口時再度為警攔檢，測得其呼氣所含酒精濃度
    達每公升零點五六毫克。
四、案經台北市政府警察局萬華分局、文山第二分局報請臺灣臺北地方法院檢察署檢
    察官偵查聲請簡易判決處刑。
        理      由
一、訊據被告乙○○，對於在右揭時、地因服用酒類，不能安全駕駛動力交通工具而
    駕駛之犯罪事實坦承不諱，並有酒測單二紙在卷可稽。按刑法第一百八十五條之
    三所規定服用酒類，不能安全駕駛動力交通工具而駕駛者，應負刑事責任，揆其
    立法目的本在藉抽象危險犯之犯罪構成要件，以嚇阻酒後駕車者對道路交通安全
    之危害，本不以發生實害為必要。而所謂不能安全駕駛之認定，並無一定之數值
    可供界定，而係由法院以一般社會通念之客觀標準，足生公共危險時即足。目前
    行政機關所取締酒後駕車之參考標準，係依法務部於八十八年五月十日邀集司法
    院刑事廳、交通部、行政院衛生署、內政部警政署及中央警察大學等機關開會，
    所為凡呼氣酒精濃度逾每公升含零點五五毫克時，即屬不能安全駕駛之決議。上
    開會議決議本身固僅屬檢警取締酒後駕車之參考，尚無拘束法院之效力，惟以上
    開會議決議所採之標準，係參考美國、德國及日本等國家所進行之酒精濃度與精
    神狀態之測試實驗，亦即，各項實驗均發現凡呼氣中酒精濃度達每公升零點五五
    毫克時，就人之生理方面，已產生視覺反應遲鈍、影像不能集中、同時不能看清
    前方路況及車旁照後鏡等狀況，及駕駛能力已受有影響、肇事率已為一般人正常
    人之十倍之事實。被告於警方二度查獲時，測得其呼氣中酒精濃度各達每公升零
    點九六、零點五六毫克，依一般社會通念，已達不能安全駕駛之程度；且其經警
    查獲時，分別有對員警指揮及交通號誌無反應或遲緩、駕駛有蛇行、車身搖擺不
    定，轉彎半徑過大或過小、車輛行徑偏離常軌，時而加速，時而突停等駕駛操控
    力顯然欠佳情狀；另有劃定直線無法正常行走，顯無法正常操控駕駛等狀況；又
    被告於查獲、訊問過程，有意識模糊，注意力無法集中之情形，有警製刑法第一
    百八十五條之三案件測試觀察紀錄表二份在卷可考，足證其於酒後已達不能安全
    駕車之程度，而被告於酒後確有駕車之事實，業如前述，是以其確有於飲用酒類
    後，已達不能安全駕駛動力交通工具而仍然駕駛之犯行，堪予認定。
二、核被告所為，係犯刑法第一百八十五條之三服用酒類不能安全駕駛動力交通工具
    而駕駛罪。被告先後二次酒醉駕車犯行，時間緊接，手法相同，所犯為構成要件
    相同之罪名，又其於本院審理時自承：其於九十一年六月十九日再度為警查獲後
    方決心改過，在九十一年六月十九日以前，均習慣騎車出去喝酒就要將車子騎回
    家等語（本院九十二年三月十四日審判筆錄參照），顯見其前開二次酒醉駕車犯
    行，係基於概括犯意為之，為連續犯，應依刑法第五十六條規定加重其刑。又被
    告前因傷害案件，經本院以八十六年度易字第三二二八號判決判處有期徒刑三月
    ，經上訴後，由台灣高等法院以八十六年度上易字第六一二○號判決駁回上訴確
    定，甫於民國八十七年四月二十一日易科罰金執行完畢，有台灣高等法院被告全
    國前案紀錄表附卷可稽，其於五年內再犯本件有期徒刑以上之罪，為累犯，應依
    刑法第四十七條規定，遞予加重其刑。爰審酌酒後駕車之危害及酒後不應駕車之
    觀念，已透過學校教育、政令宣導及各類媒體廣為介紹傳達各界週知多年，被告
    對於酒後不能駕車，及酒醉駕車之危險性，應有相當之認識，詎其明知飲酒致醉
    ，不能安全駕駛，猶駕車上路，顯心存僥倖，並乏尊重其他用路人生命、財產安
    全之觀念，至為可訾，及其於短短一個月內即被查獲二次酒醉駕車犯行，顯然毫
    無反省警惕之心等各項情狀，量處如主文所示之刑，以示懲儆。
據上論斷，依刑事訴訟法第四百五十二條、第二百九十九條第一項前段、刑法第五十
六條、第一百八十五條之三、第四十七條，判決如主文。
本案經檢察官甲○○到庭執行職務。
中      華      民      國      九十二      年      三    月    廿七    日
                                      臺灣臺北地方法院交通法庭
                                          法  官  陳婷玉
右正本證明與原本無異。
如不服本判決，應於判決送達後十日內，向本院提出上訴狀。
                                          書記官  陳弘文
中      華      民      國      九十二      年      三    月    三十一  日
刑法第一百八十五條之三
服用毒品、麻醉藥品、酒類或其他相類之物，不能安全駕駛動力交通工具而駕駛者，
處一年以下有期徒刑、拘役或三萬元以下罰金。


司法院資訊處製作；財團法人民間司法改革基金會備份。
